臺灣板橋地方法院刑事判決　　　　　　　　　　　　　九十年度易字第三二六號
　　公　訴　人　臺灣板橋地方法院檢察署檢察官
　　被　　　告　丁○○
　　　　　　　　丙○○
右列被告因傷害案件，經檢察官提起公訴（九十年度偵字第八八四０號），本院判決
如左：
    主  文
丁○○、丙○○共同傷害人之身體，丁○○處有期徒刑參月，丙○○處拘役伍拾日，
如易科罰金，均以參佰元折算壹日。
    事  實
一、丁○○於民國九十年三月間某日認識乙○○後，即有意追求，惟因乙○○已有男
    朋友甲○○而無進展，丁○○見此仍不願罷休，乃於九十年四月五日凌晨一時許
    與其弟丙○○及二名姓名、年籍不詳之成年男子，共同至臺北縣新莊市○○路六
    五七巷九號乙○○住處，約其至巷口談判，丁○○伺乙○○出門後即將其拉至巷
    口，此時在乙○○家中之甲○○，見狀欲上前制止時，看見在巷口之丙○○持木
    棍一支，遂返回乙○○家中拿出木製板凳一張，甫步出吳家三、四步遠時，甲○○即為與丁○○前來之不詳姓名成年男子中之一人自後架住，丁○○、丙○○及
    該二名男子竟共同基於傷害人之身體故意，由該不詳姓名之男子自後架住甲○○
    ，丁○○持甲○○掉落在地上之板凳一張、丙○○持木棍一支，共同毆打甲○○
    之頭部、背部及腳部，致甲○○受有頭部外傷合併頭皮多處撕裂傷、背部及下肢
    多處瘀傷等傷害。
二、案經甲○○訴請臺灣板橋地方法院檢察署檢察官偵查起訴。
    理  由
一、訊據被告丁○○對於右揭事實坦承不諱，被告丙○○則矢口否認有右揭犯行，辯
    稱：伊當日到現場係要幫丁○○牽機車，看到甲○○、乙○○及丁○○三人拉扯
    在一起，並未出手毆打甲○○云云。惟查：右揭被告丁○○、丙○○二人共同毆
    打甲○○之事實，業據告訴乙○○、甲○○二人於警訊、檢察官訊問及本院審理
    時指述甚詳，且互核一致，參以被告丁○○與告訴人甲○○身材、體型相當，倘
    僅被告丁○○一人毆打告訴人甲○○，以告訴人甲○○一開始手中持有木製板凳
    之情況而論，豈有僅告訴人甲○○受有前開多處傷害，而被告丁○○並未見其主
    張受傷害之理？是被告丁○○供稱被告丙○○並未毆打甲○○，及被告丙○○所
    辯，顯為迴護被告丙○○及丙○○畏罪卸責之詞，均不足採信。此外，復有亞東
    紀念醫院出具之告訴人甲○○診斷證明書一紙附卷可稽，本件事證明確，被告二
    人犯行，應堪認定。
二、核被告二人所為，均係犯刑法第二百七十七條第一項之傷害罪。被告二人及另二
    名不詳姓名年籍之成年男子間具有犯意聯絡及行為分擔，為共同正犯。又公訴人
    認被告二人共同毆打乙○○部分，業據告訴人乙○○證稱伊被丁○○及另一名男
    子拉住，但都沒有人打伊，伊的傷勢是混亂中被打到，被告二人都無打伊的故意
    等語在卷，參以被告丁○○有意追求乙○○及乙○○之傷勢為右大腿、小腿、右
    手背瘀血、右手肘部、兩膝部多處擦傷等情形判斷之，被告乙○○之傷勢，應非
    被告二人故意傷害所致，是此部分，本應為無罪之諭知，惟依起訴事實認被告二
    人共同傷害甲○○、乙○○二人之行為，為想像競合犯，有裁判上一罪之關係，
    此部分爰不另為無罪之諭知。爰審酌被告丁○○、丙○○二人並無前科紀錄，有
    台灣高等法院檢察署刑案紀錄檢覆表各一份在卷可查，其品行尚非惡劣，犯罪之
    動機乃為爭風吃醋、犯罪之手段、犯罪時所受之刺激、被告丙○○年輕識淺尚在
    就學中（有學生證影本可參）、被害人所受傷害程度及被告二人參與犯罪之程度
    及犯罪後態度等一切情狀，各量處如主文所示之刑，並均諭知易科罰金之折算標
    準。至被告二人犯罪所用之物板凳一張，並非被告二人所有，而木棍一支，並未
    扣案，且告訴人甲○○、乙○○指稱隔天已找不到，應已滅失，爰不另宣告沒收
    ，併此敘明。
據上論斷，應依刑事訴訟法第二百九十九條第一項前段，刑法第二十八條、第二百七
十七條第一項、第四十一條第一項，罰金罰鍰提高標準條例第一條前段、第二條，判
決如主文。
本案經檢察官馬中琍到庭執行職務。
中      華      民      國    九十一    年      三      月     十三     日
                                      臺灣板橋地方法院刑事第二庭
                                          法    官  楊晉佳
右正本證明與原本無異
如不服本判決應於送達後十日內向本院提出上訴狀
                                          書 記 官  黃介南
中      華      民      國    九十一    年      三      月     十五     日
附錄本案論罪科刑法條全文
刑法第二百七十七條第一項：傷害人之身體或健康者，處三年以下有期徒刑、拘役或
                          一仟元以下罰金。
